Inventaris van het archief van ir. W.R.C. Boers [levensjaren 1890-1982], ca. 1905-1980
Nationaal Archief, Den Haag
Collectie 466 W.R.C. Boers
Boers
ca. 1905-1980
C22201
0.80 meter; 20 inventarisnummers.
Normale geschreven, getypte en gedrukte documenten, geen bijzondere handschriften. Foto's en fotoalbums.
Nationaal Archief, Den Haag
Willem Robert Casimir Boers
Het hier beschreven archief van Willem Robert Casimir Boers geeft een weergave van de werkzaamheden en het leven van een Nederlands civiel-ingenieur in den vreemde. De uitgebreide collectie foto's van dit archief, beslaat de periode 1905 tot 1955, en is een interessante aanvulling op de correspondentie en manuscripten en publicaties waar het archief verder uit bestaat.
Archiefvorming
Geschiedenis van de archiefvormer
Willem Robert Casimir Boers (1890-1982) studeerde in 1914 af als civiel-ingenieur aan de Technische Hogeschool in Delft. Vanaf 1915 tot aan de Tweede Wereldoorlog was hij aannemer in dienst van de Nederlandsche Maatschappij voor Havenwerken in Gouda, waarbij hij betrokken was in diverse buitenlandse projecten.
Het hier beschreven archief geeft niet alleen een beeld van zijn werkzaamheden, maar ook van het leven van Nederlandse ingenieurs in den vreemde, de onderlinge contacten en belevenissen. Dit blijkt niet alleen uit een uitgebreide fotoverzameling - enkele opnamen hebben artistieke waarde! - maar ook uit de levensherinneringen waarmee Boers zijn bewaarde briefwisseling aanvulde.
Geschiedenis van het archiefbeheer
Het archief werd in 1986 door mevrouw N. Gelderman-de Stepanoff in Amsterdam aan de Tweede Afdeling van het Algemeen Rijksarchief overgedragen en onmiddellijk na ontvangst geïnventariseerd door drs. J.A.A. Bervoets, chartermeester I bij deze afdeling.
De verwerving van het archief
Schenking (van een niet overheidsarchief)
2.21
Aanwijzingen voor de gebruiker
Openbaarheidsbeperkingen
Volledig openbaar.
Materiële beperkingen
Aanvraaginstructie
Openbare archiefstukken kunnen online worden aangevraagd en gereserveerd. U kunt dit ook via de terminals in de studiezaal van het Nationaal Archief doen. Om te kunnen reserveren dient u de volgende stappen te volgen:
U maakt een profiel aan op www.gahetna.nl, en logt vervolgens in
Via de archiefinventaris (alleen de beschrijvingen met rode nummers) selecteert u het gewenste archiefstuk door op de knop 'Reserveren' te klikken
In het volgende scherm geeft u aan op welke dag u het archiefstuk wilt inzien
Indien u zich bevindt in de studiezaal en een tafelnummer heeft ontvangen kunt u dit nummer vermelden. Als u geen tafelnummer heeft kunt u tafelnummer 777 laten staan
Vervolgens bevestigt u uw reservering door deze te versturen.
Verwant materiaal
Beschikbaarheid van kopieën
Beschrijving van de series en archiefbestanddelen
- Archiefstukken, A
  - Briefwisseling van Boers als ingenieur met de Nederlandsche Maatschappij van Havenwerken, 1916-1925; 1; 1 pak
  - Ingekomen publicaties van de Nederlandsche Maatschappij van Havenwerken, houdende afbeeldingen van door Boers aangelegde havens, 1978-1980; 2; 1 omslag
  - "Herinneringen van een havenbouwer", manuscript van een autobiografie, houdende memoires van zijn werkzaamheden als ingenieur over de periode 1914-1936, z.d; 3; 1 omslag
- Foto's, B
  - Fotoalbum met foto's uit zijn school- en studententijd en portretten van vrienden, ca. 1905-1914; 4; 1 deel en 1 omslag
    De foto's liggen los in het album, dat de bijbehorende bijschriften bevat.
  - Groepsfoto's van gezelschappen uit zijn school- en studententijd, ca. 1905-1910; 5
  - Fotoalbums en fotoseries, houdende foto's van zijn werkzaamheden als haveningenieur, particuliere toeristische opnamen en portretten van collegae, kennissen en familieleden, 1915-1939; 6-17; 7 delen, 1 pak en 3 omslagen
    - Als aannemer van havenwerken te Chefoo (China), 1915, 6
    - Als aannemer van havenwerken te Chefoo (China), 1916-1917, 7
    - Als aannemer van havenwerken te Chefoo (China), 1918-1920, 8
    - Losse foto's uit Chefoo (China), z.d, 9; 1 omslag
    - "Van Chefoo naar Nederland, reisfoto's, 1920-1921, 10
      Op 5 november 1920 huwde hij in Harbin Anastasia Segejewna Stepanova Koetsjesjewa
    - Als aannemer van havenwerken in Marokko, Macao en Hongkong, met foto's genomen in de Phillipijnen, 1922-1925, 11; 1 pak
    - De bouw van een kademuur in Hongkong, 1925, 12; 1 omslag
    - Particuliere belevenissen in Honkong, Vierhouten, Portugal, Frankrijk, Luxemburg, Utrecht en werkfoto's in Venezuela, Midden-Amerika en het Caribische gebied, 1925-1928, 13
    - Op reis naar Nassau [Bahamas) via Panama tijdens werkzaamheden als aannemer van havenwerken in Curaçao, 1928, 14; 1 omslag
    - Particuliere reizen naar Frankrijk, Berlijn, Lissabon, Egypte, Palestina, met werkzaamheden in Irak, Iran, Midden-Amerika en New York en Nederlandse opnamen, 1928-1939, 15
      Voorin foto's uit 1916 en 1921; achterin foto's van het bedrijf de Nederlandsche Maatschappij voor Havenwerken.
    - De opening van de haven Mersin in Beira en het droogdok Lisnave aan de Taag in Portugal, ca. 1930, 16
    - Als aannemer van havenwerken in Bhavnagar (India), 1933-1936, 17; 1 omslag
  - Album met particuliere foto's uit Chefoo, Macao, Sjanhai, Hongkong, Turkije en Indonesië en situaties in Nederland, met foto's van kennissen en ingekomen foto's, genomen tijdens festiviteiten, ca 1915-1955; 18; 1 deel
    De foto's zijn niet chronologisch geordend.
  - Diverse losse foto's, genomen in het Verre Oosten, 1916-1950 en z.d; 19; 1 omslag
  - Groepsfoto's van:, ca. 1926 - ca. 1935; 20; 3 stukken
    - het kerstfeest van een nursery voor de buitenlandse kolonie in Hong-Kong, 1926, --
    - een diner in de Hollandse club in Hongkong (Koninginnedag), ca. 1926, --
    - een viering va koninginnedag in Bhavnagar, ca. 1935, --